【裁判字號】    98,裁,434
【裁判日期】    980220
【裁判案由】    扣繳稅款
【裁判全文】
最  高  行  政  法  院  裁  定
                                       98年度裁字第434號
上  訴  人  甲○○
                          送達代收人  乙○○
                            民區市○○路383號7樓之1
訴訟代理人  黃進祥  律師
            江順雄  律師
            黃建雄  律師
被 上訴 人  財政部高雄市國稅局
代  表  人  丙○○
上列當事人間扣繳稅款事件，上訴人對於中華民國97年10月31日
高雄高等行政法院97年度再字第41號判決，提起上訴，本院裁定
如下：
    主  文
上訴駁回。
上訴審訴訟費用由上訴人負擔。
    理  由
一、按對於高等行政法院判決之上訴，非以其違背法令為理由，
    不得為之，行政訴訟法第242條定有明文。依同法第243條第
    1項規定，判決不適用法規或適用不當者，為違背法令；而
    判決有同條第2項所列各款情形之一者，為當然違背法令。
    是當事人對於高等行政法院判決上訴，如依行政訴訟法第24
    3條第1項規定，以高等行政法院判決有不適用法規或適用不
    當為理由時，其上訴狀或理由書應有具體之指摘，並揭示該
    法規之條項或其內容；若係成文法以外之法則，應揭示該法
    則之旨趣；倘為司法院解釋或本院之判例，則應揭示該判解
    之字號或其內容。如以行政訴訟法第243條第2項所列各款情
    形為理由時，其上訴狀或理由書，應揭示合於該條項各款之
    事實。上訴狀或理由書如未依此項方法表明，或其所表明者
    與上開法條規定不合時，即難認為已對高等行政法院判決之
    違背法令有具體之指摘，其上訴自難認為合法。
二、本件上訴人為詳維科技股份有限公司（下稱詳維公司）負責
    人，亦即所得稅法規定之扣繳義務人，被上訴人以該公司於
    民國94年度給付納稅義務人薪資所得計新臺幣（下同）7,81
    3,412元，未依規定辦理扣繳所得稅款1,562,682元。經通知
    限期補繳應扣未扣稅款及補報扣繳憑單，惟未依限補報及補
    繳。遂發單補徵應扣未扣稅款1,562,682元，並按應扣繳稅
    額裁處3倍之罰鍰4,688,000元（計至百元）。上訴人不服，
    申請復查未獲變更，提起訴願亦遭決定駁回，遂提起行政訴
    訟，經原審97年3月18日96年度訴字第866號判決(下稱原審
    確定判決)駁回其訴，上訴人復向本院提起上訴，經本院以
    97年度裁字第3163號裁定駁回其上訴而告確定。上訴人因認
    原審確定判決有行政訴訟法第273條第1項第1款再審事由，
    乃提起本件再審之訴，經原審駁回後，再提起本件上訴。其
    上訴意旨略以：由所得稅法第8條第3款之立法理由可知，勞
    務報酬之所得稅課徵採屬地原則，係以「勞務提供地」而非
    「勞務受領地或使用地」是否在我國境內為準，至其雇主係
    在我國境內或境外暨報酬係由何人或何地支付，均非所問。
    是凡非中華民國境內居住之個人，而於中華民國境外為中華
    民國之雇主提供勞務所獲報酬，即非中華民國來源所得，雇
    主就其所支付報酬無扣繳義務，以上見解有本院94年度判字
    第507號、95年度判字第1254號、96年度判字第934號、第14
    39號判決可參。詳維公司所僱用之外籍員工，工作地點均在
    我國境外，為原判決所確認，則依上開見解，其報酬即非屬
    中華民國來源所得。原判決竟認定該外籍員工係詳維公司派
    赴我國境外服務之員工，屬國外出差，又未於理由項下記載
    上訴人上開法律主張及意見。至原判決所引用之4件本院判
    決所示之案例事實為「國內受僱人」，與本件外籍員工自始
    純為「國外受僱人」而在境外為雇主詳維公司服勞務之情形
    不同，自不得適用於本件。再者，原審引用之財政部84年6
    月21日台財稅第841629949號函釋，係指公司之「國內受僱
    人」出差境外提供勞務之情形，與本件情形完全不同，自不
    得將該函釋適用於本件。原判決卻引用作為本件適用之法律
    依據，顯有適用行為時所得稅法第8條第3款規定錯誤，有判
    決適用法規不當及判決不備理由之違背法令等語。惟核其上
    訴理由，無非係就原審於確定判決取捨證據、認定事實之職
    權行使，指摘其為不當，並就原審已論斷者，泛言未論斷，
    而對原判決以再審原告以歧異之法律見解再審，顯無理由而
    駁回其再審之訴未具體表明合於不適用法規、適用法規不當
    、或行政訴訟法第243條第2項所列各款之情形，難認對該判
    決之如何違背法令已有具體之指摘。依首開規定及說明，應
    認其上訴為不合法。
三、據上論結，本件上訴為不合法。依行政訴訟法第249條第1項
    前段、第104條、民事訴訟法第95條、第78條，裁定如主文
    。
中    華    民    國    98    年    2     月    20    日
                    最高行政法院第五庭
                        審判長法官  黃  璽  君
                              法官  張  瓊  文
                              法官  鄭  忠  仁
                              法官  黃  本  仁
                              法官  吳  東  都
以  上  正  本  證  明  與  原  本  無  異
中    華    民    國    98    年    2     月    20    日
                              書記官  王  福  瀛


司法院資訊處製作；財團法人民間司法改革基金會備份。
